臺灣基隆地方法院民事裁定  
110年度補字第33號
原      告  黃志光  
被      告  李來春  
            李進階  
            李忠欽  
            李陳素真
            李飛龍  
            李飛鴻  
            李詩源  
            李詩勤  
            李進益  
            李進江  
            李一郎  
            李佳穎  
            李和永  
            李健興  
            李健旭  
            李嘉豪  
            李嘉洲  
            李驊育  
            李世松  
            李世章  
            李宇茜  
            林阿德  
            李益銘  

            李高女  
            李淑美  

            李美惠  

            李敏幀  
            李益維  
            李益銘  

            張李燕  
上列當事人間請求代位分割共有物等事件，本院裁定如下：
    主  文
本件訴訟標的之價額核定為新臺幣貳佰陸拾捌萬參仟陸佰伍拾貳
元。
原告至遲應於前開核定訴訟標的價額之裁定確定後五日內，向本
院補繳第一審裁判費新臺幣貳萬柒仟陸佰參拾壹元。如逾期未補
繳，即以裁定駁回其訴。
    理  由
一、按訴訟標的之價額，由法院核定。核定訴訟標的之價額，以
    起訴時之交易價額為準。無交易價額者，以原告就訴訟標的
    所有之利益為準，民事訴訟法第77條之1第1項、第2項前段
    定有明文。次按共有物或公同共有物分割之訴，其訴訟標的
    之價額，以原告因分割所受利益之客觀價額為準(司法院32
    年院字第2500號解釋意旨參照)，而代位權僅為債權人對於
    債務人與第三債務人間之權利義務關係，非構成訴訟標的之
    事項，是計算其訴訟標的價額，應就債務人與第三債務人間
    之權利義務關係定之(最高法院93年度台抗字第696號、94年
    度台抗字第146號、101年度台抗字第56號裁定意旨參照，暨
    最高法院72年度第2次民事庭庭長會議決定(二)意旨參照)。
    第按土地公告現值係主管機關所屬地價評議委員會經調查地
    價動態後，逐年評定之結果，依平均地權條例第46條規定，
    可作為政府補償徵收土地地價之依據，應足為衡量土地價值
    之依據(最高法院99年度台抗字第88號裁定意旨參照)。
二、本件原告起訴主張其為被告李高女之債權人，因而代位被告
    李高女訴請分割其公同共有如附表所示之土地（下稱系爭土
    地），此有原告起訴狀在卷可參，是依上開說明，本件訴訟
    標的價額應按「被告李高女就系爭土地因分割所得受之利益
    」核算，原告聲明代位被告李高女請分割系爭土地所得受之
    客觀利益，應為2,683,652元（其計算式如附表所示）。爰
    依原告聲明，核定本件訴訟標的價額為2,683,652元。
三、末按「因財產權而起訴，其訴訟標的之金額或價額在新臺幣
    十萬元以下部分，徵收一千元；逾十萬元至一百萬元部分，
    每萬元徵收一百元；逾一百萬元至一千萬元部分，每萬元徵
    收九十元；逾一千萬元至一億元部分，每萬元徵收八十元；
    逾一億元至十億元部分，每萬元徵收七十元；逾十億元部分
    ，每萬元徵收六十元；其畸零之數不滿萬元者，以萬元計算
    。」民事訴訟法第77條之13定有明文。又依「臺灣高等法院
    民事訴訟、非訟事件、強制執行費用提高徵收數額標準」規
    定，訴訟標的之金額或價額逾十萬元部分，加徵原定數額十
    分之一。本件訴訟標的之價額為2,683,652元，應徵第一審
    裁判費27,631元。
四、當事人對於本院核定訴訟標的價額之裁定，得於10日內抗告
    。故原告至遲應於本院上開核定訴訟標的價額之裁定確定後
    5日內，補繳裁判費27,631元，逾期未補正，即駁回其訴。
五、依民事訴訟法第77條之1、第249條第1項但書規定，裁定如
    主文。
中　　華　　民　　國　　110 　年　　2 　　月　　23　　日
                  民事庭法  官  周裕暐
以上正本係照原本作成。
一、如不服本裁定主文第1項，得於本裁定送達後10日向本院提
    出抗告狀，並繳納抗告裁判費新臺幣1000元。
二、對本裁定主文第2項，不得抗告。
中　　華　　民　　國　　110 　年　　2 　　月　　23　　日
                        書記官  謝佳妮
附表：
編號 土地坐落 面積（平方公尺） 權利範圍 被代位人之應繼分 本件訴請代位分割之客觀利益（土地面積×109年1月之土地公告現值×權利範圍×被代位人之應繼分）   1 基隆市○○區○○段000地號 1669.57 28分之1 4分之1 1669.57×3,000元×1/28×1/4＝44,721元（元以下四捨五入，以下同）   2 基隆市○○區○○段000地號 272.19 28分之1 4分之1 272.19×3,000元×1/28×1/4＝7,291元   3 基隆市○○區○○段000地號 6657.30 28分之1 4分之1 6657.30×3,000元×1/28×1/4＝178,321元   4 基隆市○○區○○段000○0地號 154.50 28分之1 4分之1 154.50×8,700元×1/28×1/4＝12,001元   5 基隆市○○區○○段000地號 950.41 28分之1 4分之1 950.41×8,700元×1/28×1/4＝73,826元   6 基隆市○○區○○段000○0地號 10.09 28分之1 4分之1 10.09×3,000元×1/28×1/4＝270元   7 基隆市○○區○○段000地號 1471.42 28分之1 4分之1 1471.42×8,700元×1/28×1/4＝114,298元   8 基隆市○○區○○段000地號 948.16 28分之1 4分之1 948.16×3,000元×1/28×1/4＝25,397元   9 基隆市○○區○○段000地號 16744.13 28分之1 4分之1 16744.13×8,700元×1/28×1/4＝1,300,660元  10 基隆市○○區○○段000地號 4648.62 28分之1 4分之1 4648.62×8,700元×1/28×1/4＝361,098元  11 基隆市○○區○○段000地號 135.24 28分之1 4分之1 135.24×8,700元×1/28×1/4＝10,505元  12 基隆市○○區○○段000地號 572.71 28分之1 4分之1 572.71×8,700元×1/28×1/4＝44,487元  13 基隆市○○區○○段000地號 271.76 28分之1 4分之1 271.76×3,000元×1/28×1/4＝7,279元  14 基隆市○○區○○段000地號 7328.11 28分之1 4分之1 7328.11×3,000元×1/28×1/4＝196,289元  15 基隆市○○區○○段000地號 221.32 28分之1 4分之1 221.32×16,700元×1/28×1/4＝33,000元  16 基隆市○○區○○段000地號 746.36 28分之1 4分之1 746.36×16,700元×1/28×1/4＝111,288元  17 基隆市○○區○○段000地號 68.61 28分之1 4分之1 68.61×16,700元×1/28×1/4＝10,230元  18 基隆市○○區○○段000地號 449.11 28分之1 4分之1 449.11×16,700元×1/28×1/4＝66,966元  19 基隆市○○區○○段000地號 574.92 28分之1 4分之1 574.92×16,700元×1/28×1/4＝85,725元     合計 2,683,652元